【裁判字號】    94,訴,1427
【裁判日期】    950502
【裁判案由】    毒品危害防制條例
【裁判全文】
臺灣桃園地方法院刑事判決              94年度訴字第1427號
公  訴  人  臺灣桃園地方法院檢察署檢察官
被      告  簡Ｏ台
選任辯護人  何啟熏律師
上列被告因毒品危害防制條例案件，經檢察官提起公訴（94年度
偵字第10622 號），本院判決如下：
    主  文
簡Ｏ台連續成年人與少年共同販賣第二級毒品，處有期徒刑拾貳
年。如附表一、附表A 所示之物均沒收銷燬之；如附表二、附表
B 所示之物均沒收之。
    事  實
一、簡Ｏ台明知MDMA（3,4-亞甲基雙氧甲基安非他命，3,4-Meth
    ylenedioxyamphe-tamine，俗稱搖頭丸）業經公告列為毒品
    危害防制條例所管制之第二級毒品、愷他命（Ketamine，又
    稱K 他命）經公告列為該條例所管制之第三級毒品，安定（
    二氮平，Diazepam）、硝西泮（耐妥眠，Nitrazepam）則經
    公告列為該條例第四級毒品，均不得販賣、轉讓。緣簡Ｏ台
    於民國93年12月間與他人合夥在Ｚ00000000000
    樓之3 經營「ＯＯＯＯ舞廳（ＰＵＢ）」，係一專供青少年
    於夜間跳舞、狂歡及施用含有第二級毒品MDMA成分之藥丸（
    以下簡稱「MDMA」，俗稱「搖頭丸」，惟在販賣及施用者間
    以「衣服」或「上身」統稱，其單位（顆）以「件」計算；
    因成分、藥效不同，種類眾多，而有不同之名稱，例如：「
    （紅）福斯」、「三菱」、「Ｈ」、「海尼根」、「黃蝴蝶
    」、「綠歐元」等）及含有第三級毒品愷他命（以下稱「愷
    他命」，俗稱「Ｋ他命」，在販賣者及施用者間以「褲子」
    或「下身」稱之，其單位（瓶）以「支」計算）之場所。簡
    Ｏ台為吸引客人上門，因而默許包含陳Ｏ銘、陳Ｏ呈在內，
    經常出入該舞廳等人士分為數組（每1 組有數人，其中1 人
    為大藥頭，負責提供、批售毒品予小藥頭；另有數名小藥頭
    【稱之為「蜜蜂」、「小鬼」】負責直接銷售毒品予客人，
    定期向大藥頭結帳及批貨，並賺取其中之差價），在該舞廳
    內各組各自販賣上開毒品，簡Ｏ台遂與陳Ｏ銘共同基於販賣
    第二級毒品MDMA搖頭丸、第三級毒品愷他命、第四級毒品安
    定、硝西泮之概括犯意聯絡，或與陳Ｏ呈、14歲以上18歲以
    下之少年陳○○（男，真實姓名詳卷，係77年5 月11日出生
    ，另由本院少年法庭審理後）、黃○○（女，真實姓名詳卷
    ，係76年9 月14日出生，另由臺灣臺北地方法院少年法庭審
    理後裁定移送檢察官偵辦中）、曾○○（男，真實姓名詳卷
    ，係77年6 月13日出生，另由本院少年法庭審理）等人基於
    共同販賣MDMA、愷他命營利之概括犯意聯絡，連續在位於上
    址「ＯＯＯＯ舞廳（ＰＵＢ）」販賣MDMA搖頭丸、愷他命等
    毒品，情形如下：
  (一)簡Ｏ台自93年12月中旬起至94年1 月27日20時止之期間內，
    以其所有門號為所用行動電話門號為0000000000號，與陳Ｏ
    銘所有0000000000號行動電話為聯絡販賣毒品之工具，由簡
    Ｏ台先以其上開門號之行動電話向姓名年籍不詳綽號「建文
    」使用之行動電話門號0000000000號聯絡，意圖營利而向「
    建文」販入含第二級毒品MDMA成分之搖頭丸、第三級毒品愷
    他命粉末及含第四級毒品安定、硝西泮成分之一粒眠藥錠後
    ，交予陳Ｏ銘多次，陳Ｏ銘再以搖頭丸每顆350 元、400 元
    或450 元不等之價格，愷他命則分成原裝或摻雜乙醯胺酚（
    解熱鎮痛劑）、咖啡因粉末（興奮劑）等洗劑成分後，分成
    原裝、中包及小包三種包裝，再依序分別以每包1,800 元、
    1,50 0元、1,200 元之價格，一粒眠則以每顆40元之價格，
    並以衣、E 、車、VW（福斯）、Heineken（海尼根）、H 代
    稱搖頭丸，褲子或K 代稱愷他命，眠或MEA 代稱一粒眠，在
    位於上址「ＯＯＯＯPUB 」店內、臺北市六張犁捷運站及其
    他不詳地點，將毒品出售予綽號「小偉」之陳Ｏ呈、綽號分
    別為「志哥」、「小揚」、「可樂」、「晉瑛」、「世賢」
    、「長腳」、「Jeno」等不詳真實姓名之成年人。陳Ｏ銘則
    以簡Ｏ台交付搖頭丸每顆250 元、愷他命每包800 元、一粒
    眠每顆20元之價格計算回帳予簡Ｏ台，並從中賺取差額利潤
    。
  (二)簡Ｏ台自94年1 月初起至同年5 月28日21時前之期間內，以
    其所有門號為0000000000號、0000000000號，與陳Ｏ呈所有
    0000000000號行動電話為聯絡販賣毒品之工具，由簡Ｏ台先
    以其上開門號之行動電話向姓名年籍不詳綽號「建文」使用
    之行動電話門號0000000000號聯絡，意圖營利而販入第二級
    毒品MDMA、第三級毒品愷他命後，再將之交付如上所述大藥
    頭陳Ｏ呈，陳Ｏ呈再將簡Ｏ台交付之毒品MDMA、愷他命交付
    小藥頭即年滿14歲以上未滿18歲之少年陳○○、黃○○、曾
    ○○等人，陳○○、黃○○、曾○○等人則以搖頭丸每顆40
    0 元、愷他命每支1,200 元之價格，以「服飾」、「衣服」
    、「福斯」、「海尼根」、「H 」、「（綠）歐元」、「黃
    蝴蝶」、「黃色的」、「綠的」、「紅三菱」、「（黃）三
    菱」、「丸子」、「綠皮」代稱搖頭丸，「褲子」、「啤酒
    」或「K 」代稱愷他命，在「ＯＯＯＯ舞廳（ＰＵＢ）」向
    不特定舞客兜售，陳Ｏ呈或以搖頭丸每顆350 元、400 元不
    等之價格、愷他命每支1,200 元之價格，直接出售予使用00
    00000000號行動電話之不詳真實姓名年籍之人、使用000000
    0000號行動電話之不詳真實姓名年籍之人、使用0000000000
    號行動電話之不詳真實姓名年籍人及使用0000000000號行動
    電話之不詳真實姓名年籍之人等人牟利。陳○○、黃○○、
    曾○○等人在該舞廳販賣毒品後，再以陳Ｏ呈交付搖頭丸每
    顆250 元之價格，愷他命每包1,000 元之價格計算回帳給陳
    ＯＯ，至於陳○○、黃○○、曾○○等人販賣毒品之差額利
    潤則歸其所有。陳Ｏ呈則以搖頭丸每顆200 元、愷他命每包
    900 元之價格計算回帳予簡Ｏ台，並從中賺取差額利潤。
三、嗣於94年1 月27日20時許，員警持搜索票搜索Ｚ00000
    000000號Ｏ樓陳Ｏ銘租屋處，始為警查獲，並在蘇Ｏ
    志身上扣得含第四級毒品安定、硝西泮成分之一粒眠1 顆，
    在陳Ｏ呈皮包內扣得含第二級毒品MDMA成分之紅色圓形錠18
    顆（驗餘淨重4.51公克）、綠色圓形藥錠（驗餘淨重11.96
    公克），並分別於陳Ｏ銘皮包內、上開租屋處房間內小桌子
    上、床頭櫃內及床頭櫃上扣得如附表一所示之物：陳Ｏ銘所
    有供販賣第二級毒品、第三級毒品、第四級毒品所用之含第
    二級毒品MDMA及第三級毒品愷他命暨第四級毒品安定等成分
    之綠色圓形藥錠93顆、含第二級毒品MDMA成分之淺綠色圓形
    藥錠1 顆，附表二所示：其所有供販賣第三級毒品愷他命所
    用之愷他命粉末2 包、含咖啡因、乙醯胺酚成分之白色粉末
    1 包、咖啡因粉末1 包及1 大罐、乙醯胺酚粉末1 小包及1
    大包，其所有供販賣第四級毒品所用之含第四級毒品安定、
    硝西泮成分之淺紅色圓形藥錠478 顆，及其所有供上開犯罪
    所用之帳冊1 本、磅秤1 台、分裝袋30個、大分裝袋52個、
    小分裝袋100 個、行動電話1 具（門號0000000000號），另
    扣得Dicyclomine （係解痙劑）成分之白色藥丸4 顆等物。
    復經臺北市政府警察局刑警大隊向臺灣臺北地方法院檢察署
    聲請對陳Ｏ呈等人之行動電話通訊監察，發現陳Ｏ呈涉有販
    賣毒品犯行，而於同年5 月28日9 時許，至Ｚ000000
    0000000樓少年陳○○、曾○○租屋處執行搜索而查
    獲，並扣得少年陳○○、曾○○共同持有之搖頭丸6 顆、愷
    他命13瓶、疑似愷他命粉末1 大瓶及電子磅秤1 台。
四、案經臺北市政府府警察局移送臺灣桃園地方法院檢察署檢察
    官偵查起訴及追加起訴。
    理  由
一、訊據被告簡Ｏ台坦承「ＯＯＯＯ」舞廳開幕以後，為了使陳
    ＯＯ、陳Ｏ銘於外面拉客人到店裡面消費，有無償提供二、
    三、四級毒品MDMA搖頭丸、愷他命、一粒眠等給陳Ｏ呈、陳
    Ｏ銘，每次都是在「ＯＯＯＯ」舞廳同時拿上開毒品陳Ｏ呈
    、陳Ｏ銘，好讓他們去外面拉客人到店裡面消費時，提供客
    人使用助興，時間是從93年12月8 日ＯＯＯＯ開幕以後，到
    農曆大年初五（94年2 月14日）止，伊就沒有再提供毒品給
    陳Ｏ銘、陳Ｏ呈等情不諱，惟矢口否認有何販賣第二、三、
    四級毒品MDMA搖頭丸、K 他命愷他命、一粒眠等犯行，辯稱
    ：93年12月8 日「ＯＯＯＯ」ＰＵＢ要開幕營業時，當時在
    ＯＯＯＯ幫忙推展業務，有請年輕人陳Ｏ銘、陳Ｏ呈去外面
    拉客人到ＯＯＯＯＰＵＢ，有無償提供搖頭丸、K 他命、一
    粒眠等給陳Ｏ呈、陳Ｏ銘以方便拉客人到該舞廳來消費，並
    未分別與陳Ｏ銘、陳Ｏ呈共同販賣毒品搖頭丸、K 他命、一
    粒眠云云。惟查：
  (一)關於被告簡Ｏ台與陳Ｏ銘共同販賣毒品第二、三、四級毒品
    MDMA搖頭丸、K 他命愷他命、一粒眠犯行部分：
  1.關於犯罪事實欄一、(一)所示事實，業據另案被告陳Ｏ銘於94
    年1 月28日偵查時供稱：查獲之毒品，是其向綽號「阿嘉」
    之不詳真實姓名年籍男子拿貨，由其出面販賣給其他人，再
    以不定期結帳方式給付買入毒品價款，賣不掉的毒品也可以
    還給毒品供應者，販賣毒品種類包括搖頭丸、愷他命及一粒
    眠，自93年12月底起開始販賣，於94年1 月20日最後一次販
    賣，搖頭丸進價一顆250 元，以400 元賣出，愷他命進價一
    瓶800 元，以1, 200元賣出，一粒眠進價一顆20元，以40元
    賣出，查扣之帳冊是記載販賣毒品用，「出」代表出貨，販
    賣毒品出去的數量，「回」代表販賣毒品取得的價金，「領
    」代表毒品供應者提供之毒品數量，「原」、「中」、「小
    」代表毒品的大小包，分別代表整包、中包、小包，「K 」
    代表愷他命，「E 」代表搖頭丸，「MEA 」代表一粒眠等語
    （見偵查卷第125 頁至第127 頁）；嗣於同年1 月29日臺灣
    臺北地方法院94年聲羈字第34號案件審理時供稱：毒品是一
    個叫「阿嘉」的人交給其的，等一段時間再結算，於93年12
    月底開自94年1 月24日在ＯＯＯＯPUB 附近販賣，搖頭丸每
    顆250 元買，以400 元賣出，愷他命一瓶800 元買入，以12
    00元賣出，一粒眠一顆以20元買入，以40元賣出，愷他命有
    分大小包，原來包裝的1800元，中包的1500元，小包的1200
    元等語（見臺灣臺北地方法院94年度聲羈字第34號刑事卷宗
    第5 、6 頁）；又另案被告陳Ｏ銘就毒品供應者及販賣對象
    核與下列監聽譯文、扣案帳冊記載（詳後述）顯有不符，參
    以證人即另案被告陳Ｏ銘於臺灣臺北地方法院94年3 月17日
    訊問時供稱：其於查獲當天在檢察官偵訊時所為供述不完全
    實在，其所說的上手及所賣的對象不實在等情（見臺灣臺北
    地方法院94年度訴字第324 號刑事卷宗【下稱臺北地方法院
    刑事卷】第11頁），是被告上開筆錄毒品供應者及所賣對象
    顯非實情，固不足採，惟其於上開筆錄中已明確供承係以搖
    頭丸每顆400 元、愷他命每瓶1,200 元至1,800 元、一粒眠
    每粒40元之價格分別販賣搖頭丸、愷他命及一粒眠等情，核
    與扣案被告帳冊上之記載（詳後述）相符。此外，復有自證
    人陳Ｏ銘皮包內查獲如附表一編號1 、2 所示含第二級毒品
    MDMA及第三級毒品愷他命暨第四級毒品安定之綠色圓形藥錠
    93顆、含第二級毒品MDMA之淺綠色圓形藥錠1 顆，及自證人
    陳Ｏ銘上開租屋處房間內小桌子上、床頭櫃內及床頭櫃上扣
    得其所有如附表二編號1 、2 所示之愷他命粉末2 包（驗餘
    總淨重23.41 公克）、如附表二編號8 、9 所示之含第四級
    毒品安定、硝西泮成分之淺紅色圓形藥錠478 顆（驗餘總淨
    重88.26 公克）等毒品扣案為佐。是上開另案被告陳Ｏ銘有
    關其販賣搖頭丸、愷他命、一粒眠之供述顯與事實相符，得
    採為認定本件犯罪事實之依憑。
  2.又依據陳Ｏ銘與被告簡Ｏ台間、被告簡Ｏ台與綽號「小莉」
    女子間、被告簡Ｏ台與賴Ｏ凌間、被告簡Ｏ台與不詳真實姓
    名年籍男子間陳述內容之電話監聽內容譯文（見台灣臺北地
    方法院刑事卷第113 頁反面至第115 頁、第159 頁至第189
    頁之監聽譯文）所示，足證被告簡Ｏ台交付毒品搖頭丸、愷
    他命、一粒眠予陳Ｏ銘後，由陳Ｏ銘自行出售後，再回帳繳
    付被告簡Ｏ台指定之上開毒品價格給被告簡Ｏ台等人。而陳
    Ｏ銘綽號「Ｏ銘」、「阿明」，被告簡Ｏ台綽號「簡總」、
    陳Ｏ呈綽號「小偉」，亦為被告簡Ｏ台所不爭執，復有被告
    簡Ｏ台使用之「0000000000號」行動電話及陳Ｏ銘所用之「
    0000000000號」行動電話通訊監察譯文附卷可佐。其監聽之
    內容與本件有關部分如下：
  被告簡Ｏ台於94年1 月11日17時57分54秒時，接獲「建文」
    所發簡訊稱：「阿明（指陳Ｏ銘）說中午你會拿給他，簡總
    （指簡Ｏ台）拜託中午我一定要回錢，我已經被罵很慘」等
    語，嗣簡Ｏ台於同日18時5 分許，以其所用之「000000000
    0 號」行動電話撥打給「賴Ｏ凌」，簡Ｏ台向「賴Ｏ凌」表
    示：「真的被『Ｏ銘』（指陳Ｏ銘）氣死」，並稱：「還是
    為了那錢跟帳的問題啊，到處那邊講謊話，在那邊騙」，賴
    Ｏ凌稱：「他沒錢對不對！」，簡Ｏ台稱：「對啊！結果現
    在人家，他的帳，現在倒帳，因為當初是我帶這個pub ，我
    說沒問題，『Ｏ銘』這200 克，這260,000 算我簡總的頭上
    沒關係，結果『Ｏ銘』現在到處編謊話，到處騙，這邊瞞這
    樣子」等語。
  另被告簡Ｏ台於94年1 月15日接獲不詳真實姓名年籍人士所
    打電話，該撥打電話之人問簡Ｏ台：「有沒有那個啊，台北
    『藥頭』電話給我好不好？調『東西』」，簡Ｏ台遂問該撥
    打電話之人現在何處，該人表示在六張犛，簡Ｏ台表示太遠
    了，並詢問該人要調多少「東西」，該人表示：「三瓶K 」
    （按應係指第三級毒品愷他命），簡Ｏ台表示：「這邊（指
    ＯＯＯＯPUB）剛 開幕，當然重兵（指藥頭）全都拉來了啊
    」，該人並詢問藥頭是否會上台北，簡Ｏ台稱：「我找一個
    『Ｏ銘』（即陳Ｏ銘）聽啦！然後你跟他講，看他願不願意
    跑」，之後由陳Ｏ銘接聽，該人並詢問陳Ｏ銘是否願意送「
    東西」到台北，陳Ｏ銘表示可以，等一下就要回臺北，該人
    表示其為『簡總』的朋友，並稱：「要好的喔」，陳Ｏ銘表
    示：「當然好，一瓶拿一五（指每瓶1,500 元）」，該人表
    示其要拿三瓶，算便宜一點，陳Ｏ銘答稱：「這種東西我們
    在店裏放18（指1,800 元），你問『簡總』就知道了」，之
    後兩人相約在六張犛捷運站碰面。是依上開監聽譯文內容所
    示，益足徵被告簡Ｏ台提供毒品予陳Ｏ銘販賣，再回帳繳付
    被告簡Ｏ台等指定之金額，陳Ｏ銘並可從中取得毒品差額之
    利潤，此部分事實足堪認定。
  再依卷附陳Ｏ銘自承為其對話內容之監聽譯文顯示，陳Ｏ銘
    於94年1 月13日17時19分零6 秒許，接獲簡Ｏ台所發內容為
    ：「上次購的洗劑，今晚記得全部帶來公司」之簡訊後，隨
    即於同日17時19分55秒以其「0000000000號」行動電話撥打
    簡Ｏ台所用之「00000000000 號」行動電話，簡Ｏ台詢問陳
    Ｏ銘是否收到簡訊，並要求陳Ｏ銘於當日將洗劑帶到公司，
    陳Ｏ銘表示簡Ｏ台上次所買洗劑已用完，但還有預留，願將
    預留的洗劑帶給簡Ｏ台，核與陳Ｏ銘於原審審理時供述扣案
    之咖啡因、乙醯胺酚粉末即洗劑，摻在愷他命裡乙情相符，
    並有自陳Ｏ銘住處查獲之如附表一所示毒品及如附表二所示
    藥粉、帳冊、包裝袋、磅秤等物可資佐證，亦堪認定陳Ｏ銘
    確有販賣第三級毒品之事實。
  又細審陳Ｏ呈於94年1 月21日21時47分許，以陳Ｏ銘之「00
    00000000號」行動電話撥打簡Ｏ台所使用之「0000000000號
    」行動電話，陳Ｏ呈稱：「那個弄『海尼根』（指搖頭丸，
    藥丸上有Heineken字樣）那東西我幫你出」、簡Ｏ台表示等
    一下會拿給「孫哥」（指孫Ｏ真，另經本院判決有期徒刑10
    年），並問陳Ｏ呈是否已將「海尼根」的帳交給「孫哥」，
    陳Ｏ呈表示還沒碰到孫哥，所以尚未結清，並詢問簡Ｏ台不
    是答應「孫哥」今天另外的三件「衣」（指搖頭丸）也要，
    簡Ｏ台則稱：「好啦，你就把那些錢今天都拿給『孫哥』，
    我另外還會再拿給『孫哥』，叫他順便帶過去，那反應還不
    錯吧？」等語，陳Ｏ呈則回以：「那50瓶酒記得要帶就對」
    ，並表示「那50部『車』還沒辦法賣出去」等語，之後簡Ｏ
    台要求陳Ｏ銘接聽電話，簡Ｏ台問陳Ｏ銘：「你那天『四哥
    』的錢，你總共跟他收多少錢？」，陳Ｏ銘問：「『四哥』
    收什麼？」，簡Ｏ台稱：「那天你不是跟我拿了兩個『圓的
    』，還有一批『海尼根』酒。」，陳Ｏ銘答稱：「對」，簡
    Ｏ台問陳Ｏ銘：「『海尼根』你是已經回給『小韋』（指陳
    Ｏ呈）是不是？」，陳Ｏ銘稱：「對，我都跟『小韋』清啊
    。」，簡Ｏ台又問：「那另外呢？你不是另外拿兩個『圓的
    』，你跟他收多少錢？」並提醒陳Ｏ銘稱：「就是禮拜六那
    一天嘛」，陳Ｏ銘則說那一罐未收錢，簡Ｏ台又問：「那個
    時候我不是有問你，你說錢已經收了？」，並說：「你是跟
    我講『四哥』找你要我用的那個『圓的』，那後來我才說好
    啦，要不然我就拿我那罐大罐的，我自己要用的給你，後來
    不是出到外面來的時候，我特別還跟你講說，『四哥』錢收
    了沒有，你還跟我講說收了」，並問陳Ｏ銘到底收錢了沒有
    ，並表示陳Ｏ銘最近怎麼怪怪的，陳Ｏ銘才稱：其收了2 千
    元，簡Ｏ台即責罵陳Ｏ銘怎麼才收2 千元，以後他哪敢出，
    陳Ｏ銘則稱：「那個東西是價值4 千元或5 千元」，簡Ｏ台
    稱：「我只要你3 千元就好了，我也不要4 千、5 千，這多
    的地方，多的我就當成你賺的，並交待陳Ｏ銘要將3 千元交
    給「孫哥」等語，足證被告簡Ｏ台確有提供毒品予陳Ｏ銘販
    賣，陳Ｏ銘關於販賣毒品需聽從被告簡Ｏ台之指揮，被告簡
    Ｏ台與陳Ｏ銘間就販賣毒品有指揮服從之關係。
  3.再稽之扣案之帳冊，依陳Ｏ銘於偵查時所供帳冊記載方式．
    參照上開監聽譯文內容，及臺灣臺北地方法院勘驗扣案搖頭
    丸之結果（見臺灣臺北地方法院刑事卷94年5 月17日審判筆
    錄第3 頁、第4 頁）：如附表一編號1 所示之綠色圓形藥丸
    ，藥丸上有「7 」（方向不確定）的圖形，另於陳Ｏ呈身上
    扣得之紅色圓形藥丸18顆及綠色圓形藥45顆，紅色藥丸上有
    「Ｖ」、「Ｗ」上下交疊之記號，形似福斯汽車之標誌，綠
    色藥丸上則有一長方形，其內有「H 」字母之一串英文字母
    ，「H 」後面之字母因為字體不明（按依監聽譯文所示，應
    為He ineken）， 無法辨識等情綜合以觀，陳Ｏ銘在扣案帳
    冊之記載，其含義應係如下：
  第一頁「志哥」項下記載「出50回72,000、10/30 回20,000
    、10/31 回7,000 、尚欠18,000」，應係指「志哥」於不詳
    時間向陳Ｏ銘購買50件毒品，陳Ｏ銘收回販毒款項72,000元
    ，於10月30日陳Ｏ銘又收回20,000元，於10月31日陳Ｏ銘收
    回7,000 元，「志哥」尚欠其購毒款項18,000元。同頁帳冊
    於「志哥」項下並記載「拿走25包37,500」、「11/3回10,0
    00」「尚欠45, 500 」，應係指「志哥」向陳Ｏ銘取走25包
    愷他命（按依陳Ｏ銘所為販售價格，應係指每包價值1, 500
    之元中包裝愷他命）之愷他命共37, 500 元，其於11月3 日
    收回10,000元，「志哥」連同之前所欠18,000元，共尚欠其
    毒品貨款45,5 00 元；同頁帳冊所載：「11/3取12包18,000
    」、「共63,500」等語，則係指陳Ｏ銘出售「志哥」每包1,
    5 00元之愷他命12包，共18,000元，連同志哥先前所欠45,5
    00元，共尚欠其63,500元之意。帳冊同頁所載：「11 /3 出
    30g 42,000（回）」、「11/3回17,400」、「11/5取58包10
    g 」、「11 /10回20,000」、「尚欠16,300」等語，則應係
    指被告於11月30日出售30克毒品給「志哥」，已收回42,000
    元，於11月3 日又收回17,400元，又於11月5 日出售58包10
    克毒品給「志哥」，11月10日收回20,000元，志哥尚欠其16
    3,000 元之意。
  該帳冊第2 頁所載：「12/9回15,000」、「12/13 回10,000
    」、「尚欠13,800」等語，則係指陳Ｏ銘分別於12月9 日、
    13日收回「志哥」所欠購買毒品款項15,000元及10,000元，
    扣除「志哥」已付款項，「志哥」尚欠其13,800元。
  該帳冊第6 頁記載：「小揚9K13,500 +10E 4,000 」、「17
    ,500 」 ，應係指陳Ｏ銘出售毒品每包售價1,500 元之愷他
    命共9 包及售價每顆400 元之搖頭丸共10顆給「小揚」，共
    應向「小揚」收款17,500元之意；同頁所記載：「小偉已（
    應為以）前尚欠8,000+10E4,000+ 洗劑1,000 」、「13,000
    」等語，應係指陳Ｏ呈先前欠陳Ｏ銘8,000 元，又向其購買
    10顆搖頭丸（每顆400 元）及洗劑1,000 元，共欠其13,000
    元。同頁帳冊記載：「簡總1800×4K=7,200」等語，則係指
    陳Ｏ銘出售每包1,800 元之愷他命4 包給簡Ｏ台。同頁帳冊
    所載：「可樂尚欠10,000」、「晉瑛欠3,000 」、「世賢欠
    8,000 」、「長腳欠2,500 」及「共61,200元」等語，則係
    指綽號「可樂」、「晉瑛」「世賢」、「長腳」等不詳真實
    姓名年籍之人尚欠陳Ｏ銘購買毒品款項各10,000元、3,000
    元、8,000 元及2,500 元，連同「小揚」、陳Ｏ呈、簡Ｏ台
    、「可樂」、「晉瑛」、「世賢」、「長腳」等人，陳Ｏ銘
    販賣毒品價款應得款共61,200元。被告簡Ｏ台於本院審判時
    供稱，將毒品交付陳Ｏ銘後，有時會跟陳Ｏ銘拿等語，足認
    陳Ｏ銘帳冊內記載：「簡總1800×4K=7,200」等語，應係實
    情。
  該帳冊第7 頁記載：「12/24 領170 ㄐㄧㄢˋ×350=59,500
    」、「出40×350=14,000」、「☆H25 ×450=11,250」、「
    原66×1,800=118, 800」、「13×1800=23400」、「中80×
    1,500=120,000 」、「15×1,500=22,500」、「小10 0×1,
    200=120, 000」、「6 ×1,200 =7,200」、「1,400+23,400
    + 22,500+7,200= 應回～67,100」等語，應係指陳Ｏ銘於12
    月24日，向毒品供應者領取每顆價值350 元之搖頭丸170 顆
    ，共價值59,500元；已售出40顆搖頭丸，應得款14,0 00 元
    ；並領取上有Heineken字樣之搖頭丸25顆，每顆450 元；合
    計價值11,250元，且領取每包1,800 元之原裝愷他命66包，
    共118,800 元，已售出13包，應得款23,400元；領取每包1,
    500 元中包裝愷他命80元，合計價值120,000 元，已售出15
    包，應得款22,500元；領取每包1,200 元小包裝愷他命共10
    0 包，合計價值120,000 元，已售出6 包，應得款7,200 元
    ，合計於該日已售出：350 元搖頭丸共40顆應得款140,000
    元、已售出原包裝愷他命13包應得款23,400元、已售出中包
    裝愷他命15包應得款22,500元及已售出小包裝愷他命6 包應
    得款7,200 元，合計該日販賣搖頭丸、愷他命應得款共
    67,100元。
  該帳冊第八頁記載：「12/25 Jeno5 K 、30E 」、「小揚20
    E （已回）」、「回建文50,000」、「12/29Jeno20 E 、5K
    」、「簡總10E 」等語，應係指陳Ｏ銘於12月25日出售5 包
    愷他命及30顆搖頭丸給Jeno，及出售20顆搖頭丸給小揚，小
    揚購買毒品款項已收，於該日回繳50,000元給建文，復於12
    月29日出售20顆搖頭丸及5 包愷他命給Jeno，出售10顆搖頭
    丸給簡Ｏ台之意。
  該帳冊第11頁所載：「12/25 領VWE 100 ㄐㄧㄢˋ100 ×35
    0=35,000」、「出18×350=6,300 」、「原（出）33×18,0
    0=59,400」、「中44×1,500=66 ,000 」、「小52×12,00=
    62,400」、「H25 ×450 =11,250 」、「6,300+59,400+66,
    000+62,400+11,250= 205,350」、「回建文50,000」等語，
    則應係指陳Ｏ銘於12月25日領取藥丸上有「V 」、「W 」上
    下交疊字樣、每顆350 元之搖頭丸100 顆，合計價值35,000
    元，已售出18顆，應得款項6,300 元，並出售原包裝愷他命
    33包應得款59,400元，出售中包裝愷他命44包應得款66,000
    元、出售小包裝愷他命52包應得款62,400元及出售上有Hein
    eken字樣之搖頭丸共25顆應得款11,250元，合計該日出售毒
    品所得為205,350 元，應回繳「建文」50,000元。
  該帳冊第13頁所載：「應回352,350 、12/31 前」、「K ‧
    39×1,800=70,200、39×1,500=58,500、57×1,200=68,400
    」、「197,100 」、「VWE ‧260 ×350 = 91,000、HE（漏
    載25）×450=11,250」、「小偉VW100 350 = 35,000、H 40
    ×4 50=18,000 」、「回建文50,000 +55,000= 105,000 」
    、「現貨48,600 +61, 500+51,600+27,300=189,000 」、「
    小偉35,00 0+ 18,000 =53,000 」等語，則係指陳Ｏ銘於12
    月31日應收回販賣毒品所得款項共35,250元，包括出售原裝
    愷他命39包計70,200元、中包裝愷他命39包計58,500元、小
    包裝愷他命57包計68,400元，及藥丸上有VW字樣之搖頭丸26
    0 顆計91,000元、藥丸上有Heineken字樣之搖頭丸25顆計11
    ,250 元 ，暨出售予小偉即陳Ｏ呈之藥丸上有VW字樣之搖頭
    丸100 顆計35,000元、藥丸上有Heineken字樣之搖頭40顆計
    18,000元，當日應回繳「建文」購毒成本50,000元加55,000
    元，共105,000 元，現貨尚有原包裝愷他命27包（48,600/1
    , 800=27）、中包裝愷他命41包（61,500/1,500=41）、 小
    包裝愷他命43包（51,600/1,200=43）、 搖頭丸78（27,300
    /350=78）， 共價值189,000 元，陳Ｏ呈共應給付陳Ｏ銘購
    買搖頭丸貨款53,00 0 元。
  該帳冊第14頁所載：「元/1小偉×4K」，應係指被告於94年
    1 月1 日出售4 包愷他命給陳Ｏ呈；該帳冊第15頁記載：「
    元/1前，E ×100+99+50=249 ×350=87,150」、「原×66、
    21─〉45×1800=81,00 0」、「中×80、27─〉53×1500=
    795,200 」、「小×100 、23─〉77×1200=9 2, 400 」、
    「Mea ─〉120 （自己的）×30=3,600」、「50,000+55,00
    0+70, 00 0+70,000+76,000=371,000」等語，應係指被告於
    94年1 月1 日前共出售搖頭丸100 顆、99顆、50顆共24顆，
    以每顆350 元計算，陳Ｏ銘應得款共87,15 0 元，陳Ｏ銘領
    取66包原包裝愷他命，尚餘21包，已售出45包，應收回81,0
    00元，其領取中包裝愷他命80包，尚餘27包，已售出53包，
    應收回79,500元，其領取小包愷他命100 包，尚餘23包，已
    售出77包，應收回92,400元，購入一粒眠120 顆，每顆30元
    ，共3,600 元，其應回帳給「建文」50,000元、55,000元、
    70,000元、70,000元及76,000元，共371,000 元。
  該帳冊第17頁所載：「K ‧1,800 ×66 =120,000 、1,500
    ×80=120,000、1,200 ×100=120,000 」、「50,000+50,00
    0+70,000+70,000=245,000 」等語，應係指陳Ｏ銘於不詳時
    間領取原包裝、中包裝及小包裝愷他命各66包、80包、100
    包，分別各價值120,000 元，應回帳55,000元、50,000元、
    70,000元及70,000元，共245,000 元給「建文」之意。由上
    開帳冊所載，核與陳Ｏ銘供承之售價相符，益徵陳Ｏ銘確有
    為帳冊上所載販賣搖頭丸、愷他命之犯行，且被告簡Ｏ台提
    供陳Ｏ銘購買搖頭丸、愷他命，係以藥丸上有VW字樣之搖頭
    丸每顆350 元，上有Heineken字樣之搖頭丸每顆400 元之價
    格出售給陳Ｏ呈，再定期回帳給被告簡Ｏ台等，足見陳Ｏ銘
    係與被告簡Ｏ台共同販賣毒品甚明。
  4.至另案被告陳Ｏ銘於另案及本案證稱：扣案帳冊全係其記載
    PUB 賣票記錄云云，惟查：扣案帳冊第21頁雖有記載「元/1
    4 起包箱售價：日、一、二、四1,000 、2,000 、3,000 、
    4,000 」、「三2,000 、3,000 、5,000 、6, 000」、「五
    、六3,000 、4,000 、6,000 、8,000 」等字樣，惟查依上
    開理由3.所述帳冊上有關販賣毒品之記載，均位於該帳冊第
    1 頁至第19頁，所載日期最晚為元月1 日，且上開第第1 頁
    至第19頁所載金額、數量等內容，亦核與21頁所載之內容、
    方式不一檥，是另案被告陳Ｏ銘此部分證述，顯不足採信。
  5.本件另案被告陳Ｏ銘為警查獲，扣案如附表一編號1 、2 之
    綠色圓形藥丸、淺綠色圓形藥丸如附表二編號1 、2 所示白
    色粉末及如附表編號8 、9 所示之淺紅色圓形藥丸，經送請
    內政部警政署刑事警察局鑑定結果，其中如附表一編號1 之
    綠色圓形藥錠，30.65 公克，驗餘總淨29.34 公克，檢出含
    有第二級毒品MDMA成分、第三級毒品愷他命成分及微量第四
    級毒品定成分；如附表一編號2 所示之淺綠色圓形藥錠，總
    淨重0.26公克，驗餘總淨重0.09公克，檢出含有第二級毒品
    MDMA成分；如附表二編號8 、9 所示之淺紅色圓形藥錠，總
    淨重88.98 公克（87.31g+1.67g），驗餘總重88.26 公克（
    86.95g+1.31g，應扣除自蘇Ｏ志身上扣得之1 顆），檢出含
    有第四級毒品安定、硝西泮等成分；如附表二編號1 之白色
    粉末，淨重6.41公克，驗餘淨重6.32公克，檢出第三級毒品
    愷他命成分，並測得其純度為95.6% ；如附表二編號2 所示
    之白包粉末，淨重17.26 公克，驗餘淨重17.09 公克，檢出
    微量第三級毒品愷他命成分，有內政部刑事警察局94年4 月
    12日刑鑑字第0940019237號、同年6 月9 日刑鑑字第094008
    3096號鑑驗通知書各一件可稽，並有陳Ｏ銘所有供其販賣第
    三級毒品愷他命所用如附表二編號3 所示之含咖啡因、乙醯
    胺酚成分之白色粉末1 包、如附表二編號4 所示之含咖非因
    成分之白色粉末1 包、如附表二編號5 所示含咖啡因成分之
    白色粉末1 大罐、及含乙醯胺酚成分之白色粉末1 包，及被
    告所有分別供其販賣第三級毒品愷他命所用之磅秤1 台、大
    分裝袋52個、小分裝袋100 個、分裝袋30個、帳冊1 本及門
    號0000000000號行動電話一支等物扣案可稽。
  6.被告簡Ｏ台與真實姓名年籍不詳「建文」之成年男子間陳述
    內容之電話監聽內容譯文（見94年度偵字第10622 號偵查卷
    第21頁至第24頁、第36頁、第42頁第46頁之監聽譯文）所示
    ，足證被告簡Ｏ台確係向「建文」等人販入毒品後，再分別
    提供與陳Ｏ銘、陳Ｏ呈在「ＯＯＯＯ」舞廳等販賣，而被告
    簡Ｏ台與綽號「建文」之通聯監聽譯文，亦為被告簡Ｏ台所
    不爭執，復有被告簡Ｏ台使用之「0000000000號」行動電話
    及「建文」所用之「00 00000000 號」行動電話通訊監察譯
    文附卷可佐。其監聽之內容與本件有關部分如下：
  被告簡Ｏ台於94年1 月12日8 時40分12秒時，接獲「建文」
    所發簡訊稱：「000-00-000000 銀行代號007 」等語，嗣簡
    Ｏ台於同日19時07分27秒，以其所用之「0000000000號」發
    簡訊予「建文」0000000000號行動電話稱：「剛剛已經轉10
    萬元過去了」等語。
  被告簡Ｏ台於同年月13日19時14分23秒、19時15分45秒，以
    其所用之「0000000000號」發簡訊予「建文」0000000000號
    行動電話稱：「190 克之尾款57000 元，已經匯入昨天同一
    帳戶，請查收，另今晚可否撥上回樣本之粗沙200 克至桃園
    ＯＯ。謝謝。」等語
  被告簡Ｏ台於94年1 月24日21時44分20秒時，接獲「建文」
    0000000000號行動電話來電稱：「喂！我那個帳戶不要匯了
    。」，被告簡Ｏ台回以：「不要匯了，是不是。」等語，「
    建文」表示：「對，你直接拿給「Ｏ銘」就好了。」，簡Ｏ
    台稱：「不敢拿給Ｏ銘。」，「建文」稱：「喔！你不敢拿
    給Ｏ銘」，被告簡Ｏ台表示：「對啊。」，「建文」表示：
    「還是我今天下去收。」，被告簡Ｏ台稱：「Ｏ銘真是的，
    他答應月底那個錢，答應我要墊出來，我還怕他墊不出來咧
    。」，「建文」回以：「嗯。」，被告簡Ｏ台稱：「他還差
    你多少。」，「建文」回以：「他喔，還差我7 萬元喔。」
    ，被告簡Ｏ台稱：「我看你，他是答應我這月底前把那14萬
    ，都全部都還清。」等語，「建文」則稱：「他哪有，他都
    沒還我。」，被告簡Ｏ台表示「好啦，那要不然看我一下到
    市區在哪裡，我們再通個電話好了，你放心啦，我錢都準備
    好了。」，「建文」表示「我知道，簡總你還需要嗎？你手
    上還有嗎？」，被告簡Ｏ台則回以：「還有啦，出的速度太
    慢啊，我都幹得要死，操他媽的。」，「建文」則表示：「
    嗯！好。」等語。
  7.綜上所述，被告簡Ｏ台確實有提供第二級毒品MDMA之搖頭丸
    ，及第三級毒品愷他命，暨含第四級毒品安定、硝西泮之一
    粒眠等毒品予陳Ｏ銘，由陳Ｏ銘於「ＯＯＯＯPUB 」等地分
    別賣出上開搖頭丸、愷他命及一粒眠予不特定人之行為，被
    告簡Ｏ台與陳Ｏ銘確有共同販賣上開毒品之犯行，被告簡Ｏ
    台所辯，僅有無償提供陳Ｏ銘毒品，顯係事後委責之詞，不
    足採信，本件事證明確，被告簡Ｏ台此部犯行已堪認定。
  (二)關於被告簡Ｏ台與陳Ｏ呈共同販賣毒品第二、三級毒品MDMA
    搖頭丸、K 他命愷他命犯行部分：
  1.上揭犯罪事實，業據另案被告陳Ｏ呈於94年5 月29日偵查時
    供承：我有販賣搖頭丸及愷他命，毒品是向「建文」、「簡
    董」（即簡Ｏ台）及「螞蟻」拿取，以搖頭丸每顆200 元、
    愷他命每瓶900 元之價格購入，在ＯＯＯＯ賣給陳○○、黃
    ○○及曾○○，再由他們轉賣，每件（搖頭丸）賣他們250
    元、每支（愷他命）1000元等語（見臺灣桃園地方法院檢察
    署94年度偵字第9945號偵查卷第117 頁）；嗣於同年月29日
    臺灣桃園地方法院94年聲羈字第333 號案件審理時供稱：有
    在ＯＯＯＯ販賣搖頭丸及愷他命，搖頭丸一顆賣250 元，愷
    他命1 瓶賣1000元，我買入1 顆是200 元，一瓶是900 元，
    我賣給陳○○、黃○○、曾○○，是向綽號螞蟻及「建文」
    的男子購買，電話中談到的「衣服」是指搖頭丸，「褲子」
    是指愷他命等語（見本院94年度聲羈字第333 號刑事卷宗第
    7 、8 頁）等語在卷，且有於94年1 月28日為警在其身上所
    持皮持皮包內扣得如附表A 所示含第二級毒品MDMA成分之紅
    色圓形藥錠18顆（驗餘淨重4.51公克）、綠色圓形藥錠45顆
    （驗餘淨重11.96 公克），及如附表編號B 所示含第三級毒
    品愷他命成分之白色粉末1 瓶（驗餘淨重0.42公克）等毒品
    扣案為佐。是上開另案被告陳Ｏ呈有關其販賣搖頭丸、愷他
    命之供述顯與事實相符，得採為認定本件犯罪事實之依憑。
  2.又上開事實，並有另案被告陳Ｏ呈自承為其與被告簡Ｏ台、
    陳○○、陳Ｏ宏、綽號「忠哥」、綽號「小寶」、綽號「阿
    修」、綽號「庸志」、綽號「小萍」、綽號「小賴」、使用
    0000000000號行動電話之不詳真實姓名年籍之人、使用0000
    000000號行動電話之不詳真實姓名年籍之人、使用00000000
    00號行動電話之不詳真實姓名年籍之人、使用0000000000號
    、使用0000000000號行動電話之不詳真實姓名年籍之人、使
    用0000000000號行動電話之不詳真實姓名年籍之人、使用00
    00000000號行動電話之不詳真實姓名年籍之人、使用000000
    0000號行動電話之不詳真實姓名年籍之人間，及陳Ｏ銘與簡
    Ｏ台間、暨簡Ｏ台與「曹哥」間通話陳述內容之監聽譯文在
    卷可稽，而陳Ｏ呈綽號為「小韋」、陳Ｏ銘綽號為「ＯＯ」
    、簡Ｏ台綽號為「簡總」、陳Ｏ宏綽號為「ＯＯ」、曾○○
    綽號為「小孔雀」、黃○○綽號為「酷妹」、陳○○綽號為
    「毅瑋」，並以「服飾」、「衣服」、「福斯」、「海尼根
    」、「H 」、「（綠）歐元」、「黃蝴蝶」、「黃色的」、
    「綠的」、「紅三菱」、「丸子」、「（黃）三菱」、「綠
    皮」代稱搖頭丸，「褲子」、「啤酒」或「K 」代稱愷他命
    乙節，亦為陳Ｏ呈所不爭執，復有陳Ｏ呈所使用之00000000
    00號行動電話、陳Ｏ銘所使用之0000000000號行動電話及被
    告簡Ｏ台使用之0000000000號、0000000000號行動電話通訊
    監察譯文附卷可佐。
  3.再細審其中另案被告陳Ｏ呈於94年1 月8 日22時45分37秒時
    ，以其所使用之0000000000撥打電話予被告簡Ｏ台稱：「你
    要帶50件『服飾』（指搖頭丸）出來」等語，簡Ｏ台稱：「
    我知道，我知道。」；復於94年1 月24日21時47分32秒許，
    以陳Ｏ銘之0000000000號行動電話撥打簡Ｏ台所使用之0000
    000000號行動電話，陳Ｏ呈於該通電話中稱：「那個弄『海
    尼根』（指搖頭丸）那東西我幫你出，『海尼根』那個酒啊
    ！」，簡Ｏ台稱：「嗯」，陳Ｏ呈答：「我全部喝完了」，
    簡Ｏ台稱：「有啊！等一下我會拿給『孫哥』啊」，陳Ｏ呈
    稱：「好，喝完了，然後我等一下，我跟帳也結好了」，簡
    Ｏ台追問：「拿給『孫哥』了嗎？」，陳Ｏ呈答：「什麼東
    西拿給『孫哥』？」，簡Ｏ台稱：「『海尼根』的帳啊！」
    陳Ｏ呈稱：「還沒，因為我今天還沒跟他碰面」，簡Ｏ台問
    ：「不是昨天就已經結清了？」，陳Ｏ呈稱：「昨天？」簡
    Ｏ台稱：「嗯，昨天我有拿給他50瓶嘛」、「那50瓶他後來
    ，早上是有跟我講說全部都已經喝光了嘛」，陳Ｏ呈稱：「
    對啊，喝光了」、「那時候就是，到早上的時候『孫哥』他
    先載送他朋友先走」簡Ｏ台稱：「嗯」，陳Ｏ呈稱：「然後
    我還在結帳」，簡Ｏ台稱：「他等一下還會過來拿」，陳Ｏ
    Ｏ稱：「過來拿？反正這50件，這50瓶的錢，我等一下就是
    OK了，我這邊OK了」簡Ｏ台：「另外你不是說答應說今天的
    另外3 件『衣』（指搖頭丸）也要」陳Ｏ呈稱：「OK、OK」
    簡Ｏ台稱：「好啦，你就把那些錢今天都拿給『孫哥』，我
    另外還會再拿給『孫哥』叫他順便帶過去，那反應還不錯吧
    」，陳Ｏ呈稱：「那50瓶酒（指搖頭丸）記得要帶就對了」
    ，陳Ｏ呈稱：「那50部車（指搖頭丸）還沒辦法賣出去」，
    簡Ｏ台稱：「好，沒關係，沒關係啦，反正就是說那個東西
    ，反正客人要還是搭配的出」等語；於94年1 月25日0 時41
    分33秒許，陳Ｏ呈撥打簡Ｏ台上開行動電話聯絡，簡Ｏ台於
    該通電話中問陳Ｏ呈：「不是啊，那我問你一下，那你那個
    『黃色的』（指搖頭丸）剩下幾支？」，陳Ｏ呈表示：「『
    黃色』的，『黃色』的好像13支嘛！」，簡Ｏ台問：「『黃
    色』、『黃色』的怎麼會13支咧，『黃色』、『黃色』的總
    共出了9 支，怎麼還會有13支？」，陳Ｏ呈稱：「ㄟ9 支，
    對啦！」，簡Ｏ台稱：「喔這個，『黃色』剩11支」，陳Ｏ
    Ｏ稱：「『黃色』剩11支」，簡Ｏ台又問：「啊那個『綠的
    』（指搖頭丸）呢？」陳Ｏ呈稱：「『綠的』剩.. ， 出4
    吧！」等語；再於94年2 月5 日1 時17分31秒許，簡Ｏ台與
    「曹哥」之電話對話中，簡Ｏ台稱：「你那個時候不是有跟
    『小韋』（即陳Ｏ呈）那30件『海尼根』（指搖頭丸）嗎？
    」，曹哥稱：「都用完了啊！」曹哥稱：「因為我事前跟他
    買10件，後來他說車上只有30件，那我說，那我可以拿多，
    你有沒有便宜一點」，簡Ｏ台稱：「嗯」，曹哥稱：「結果
    他本來要跟我算45（指450 元）嘛，4 毛5 嘛」，簡Ｏ台稱
    ：「嗯」曹哥稱：「那我說我拿40就好了」，簡Ｏ台稱：「
    嗯」曹哥稱：「他說好啊！那就40啊！」簡Ｏ台稱：「OK、
    OK」曹哥稱：「不是啦，400 （指400 元）啦，講錯了」等
    語；於94年3 月13日零1 時43分34秒許，簡Ｏ台以00000000
    00號行動電話撥打陳Ｏ呈使用之0000000000號行動電話，對
    陳Ｏ呈稱：「我跟你講，禮拜一確實要回帳喔！因為禮拜二
    ，我這邊有一條錢要出去喔！」陳Ｏ呈稱：「OK，好」等語
    。是依上開監聽譯文內容所示，被告簡Ｏ台確實有提供毒品
    搖頭丸、K 他命予陳Ｏ呈販賣後，陳Ｏ呈再依被告簡Ｏ台指
    定之毒品價格回帳予被告簡Ｏ台等，此部分事實足堪認定。
  4.且於94年3 月3 日21時40分34秒許，陳Ｏ呈確有接獲使用00
    00000000號行動電話之不詳真實姓名年籍之人來電詢問：「
    你有什麼東西？」，陳Ｏ呈稱：「我現在就只有代幣『歐元
    』（指搖頭丸）咧」，使用行動電話之人稱：「歐元而已哦
    」，並問：「不是有『福斯』嗎？」陳Ｏ呈稱：「那放在臺
    ... 那放在家裡」，該人稱：「是喔」，陳Ｏ呈答：「我不
    知你現在就要」，該人問：「啊怎麼賣？」陳Ｏ呈稱：「要
    啊，一顆400 （指每顆400 元）」，該人稱：「400 ，一顆
    400 是不是？」，陳Ｏ呈稱：「對啊！」，該人稱稱：「好
    ，那你要拿給我，還是我們過去拿？」，陳Ｏ呈稱：「你現
    在要多少？」，該人稱：「5 顆好了」，陳Ｏ呈即於通話中
    與該人約定在「饒河街」過去，大概2 、30分鐘送到等語。
    又於94年3 月13日1 時46分2 秒許，陳Ｏ呈打電話給000000
    0000號行動電話使用人，該人問：「現在是什麼東西，『衣
    』啊」，陳Ｏ呈稱：「『三菱』、『三菱』（指搖頭丸）」
    ，該人問：「什麼東西？」，陳Ｏ呈稱：「『三菱』啦！」
    ，該人問：「那一件多少？」，陳Ｏ呈稱：「400 （指每顆
    400 元）」，該人問：「啊我們拿多一點，算便宜一點啦！
    」，陳Ｏ呈稱：「35（指每顆350 元），該人稱：「好，等
    一下喔，我朋友問有沒有『福斯』（亦為搖頭丸之一種）？
    」，陳Ｏ呈稱：「沒有」等情。於94年3 月13日2 時59分許
    ，使用0000000000號行動電話之人來電向陳Ｏ呈詢問：「『
    小韋』你那邊有沒有『衣服』（指搖頭丸）？」陳Ｏ呈稱：
    「啊？」，該人又稱：「『衣服』！」，陳Ｏ呈稱：「有啊
    」，該人稱：「拿個4 件來啊」，陳Ｏ呈稱：「400 （指每
    顆400 元）」，該稱：「太貴了啦」，陳Ｏ呈稱：「『H 』
    （指上有H 字樣之搖頭丸），該人稱：「太貴了啦」，陳Ｏ
    Ｏ表示出來再說等情，堪認陳Ｏ呈確係以每顆350 元或40 0
    元不等之價格，直接出售搖頭丸予他人謀利之事實。
  5.此外，依94年3 月12日19時41分8 秒許之監聽錄音譯文所示
    ，當陳Ｏ呈接到使用0000000000號行動電話之人來電時，陳
    ＯＯ問：「你要幾件幾支？」，該人稱：「我要4 支，然後
    12（意旨4 支愷他命，每支1,200 元）」，陳Ｏ呈稱：「啊
    ？」，該人稱：「4 支，12」，陳Ｏ呈稱：「4 支喔！」，
    並表示沒有空罐子，等該人到了再說等情。於94年3 月13日
    1 時50分43秒許，陳Ｏ呈接到使用0000000000號行動電話之
    人來電，陳Ｏ呈問該人：「數量要多少？」，該人稱：「我
    們有要『K 』（指愷他命）多少？」陳Ｏ呈稱：「啊？」，
    該人稱：「『K 』多少？」，陳Ｏ呈稱：「12（指每瓶1200
    元）」，該人再次向陳Ｏ呈確認愷他命為每瓶1200元後，表
    示同意等情，堪認陳Ｏ呈確係以每瓶1,200 元之價格，出售
    愷他命予他人謀利之事實。
  6.被告簡Ｏ台提供毒品搖頭丸、K 他命予陳Ｏ呈，陳Ｏ呈復將
    毒品搖頭丸、K 他命提供予少年黃○○、陳○○、曾○○等
    人則以搖頭丸每顆400 元、愷他命每支1,200 元之價格在該
    舞廳向不特定舞客兜售，少年黃○○、陳○○、曾○○等販
    賣毒品後，並以搖頭丸每顆250 元、愷他命每瓶1,000 元回
    帳予陳Ｏ呈，陳Ｏ呈則係以搖頭丸每顆200 元、K 他命每瓶
    900 元之價格回帳予被告簡Ｏ台等情，業據證人黃○○、陳
    ○○分別於警詢及偵查時證述在卷（見臺灣桃園地方法院檢
    察署94年度偵字第9945號偵查卷第25至26頁、第132 頁），
    核與陳Ｏ呈上開94年5 月29日偵查及羈押案件審理時所為自
    白大致相同，可見證人陳○○、黃○○前開證詞應與事實相
    符，堪以採信，並有如附表B 編號2 所示之小本帳冊1 本可
    稽。參以依卷附陳Ｏ呈所使用之0000000000號行動電話通訊
    監聽譯文所示：
  於94年3 月10日9 時33分27秒許，陳Ｏ呈接獲使用00000000
    00號行動電話之阿修來電稱：「我那時候回給你，我有拿『
    紅蝴蝶』給你嗎？」，陳Ｏ呈表：「沒有」，阿修稱：「你
    有拿『蝴蝶』走啊！」，陳Ｏ呈稱：「我都還沒跟你們算錢
    ㄝ」，阿修稱：「我知道，你那邊，我這邊剩8 片，然後3
    支嘛，對不對？」陳Ｏ呈稱：「反正我都還沒跟你們算，我
    只跟『酷妹』算而已，你們東西、錢我都還沒跟你們接」，
    阿修稱：「我知道，可是東西還留在我們身上啊」，陳Ｏ呈
    稱：「對啊，因為我那時候有急事，我今天晚上再跟你們聯
    絡，你們今天就繼續出」等語。
  於94年4 月29日5 時18分零5 秒許，陳Ｏ呈以其所使用之00
    00000000號行動電話撥打陳○○所使用之0000000000號行動
    電話，陳Ｏ呈問陳○○：「身上有沒有東西，『褲子』（指
    愷他命）？」，陳○○稱：「『褲子』有啊」，陳Ｏ呈稱：
    「『阿修』在你那邊嗎？」，毅瑋稱：「對啊」，陳Ｏ呈稱
    ：「你叫他送2 支過來，我要給客人的」，陳○○稱：「喔
    ！好」等語。
  於94年4 月29日6 時20分44秒許，陳Ｏ呈撥打0000000000號
    電話找陳Ｏ宏及「小萍」，並問小萍：「那個『衣服』弄掉
    了嗎？（意指搖頭丸賣掉了嗎？）」，小萍稱：「什麼『衣
    服』？」陳Ｏ呈稱：「你那邊不是有『東西』啊？」小萍稱
    ：「『東西』？」，陳Ｏ呈稱：「嗯」，小萍稱：「還有，
    你是說什麼，『褲子』（指愷他命）還有2 件、2 支？」，
    陳Ｏ呈稱：「你們上次拿的5 支，還有剩下2 支是不是？」
    ，小萍稱：「對啊，拿5 支然後剩下2 支」，陳Ｏ呈問：「
    『衣服』咧？」，小萍稱：「『衣服』沒有出到『綠皮』，
    都出『H 』（指搖頭丸之一種）」，陳Ｏ呈問：「『H 』出
    完了嗎？」，小萍稱：「快要了」，陳Ｏ呈問：「剩幾件？
    」，小萍稱：「你的剩下1 件吧」，陳Ｏ呈稱：「什麼還有
    算我的」，小萍稱：「他現在出到『毅瑋』拿給他的」，小
    萍稱：「可是一樣是『H 』，等一下我找一下東西，他『綠
    皮』（指搖頭丸之一種）都沒有出，然後『H 』剩，他有出
    『H 』，可是你跟『毅瑋』都有拿給他」，小萍稱：「對啊
    ，他這邊『東西』很多啊，都是你跟『毅瑋』的」，陳Ｏ呈
    稱：「沒有，因為要先拿錢給我，把錢給人家」，並稱：「
    拿過來好了」，小萍稱：「啊你還有東西是『孔雀』出的，
    我等一下再跟他收」等情。
  94年5 月5 日零3 時50分零4 秒許，小萍撥打電話給陳Ｏ呈
    稱：「我朋友要拿『褲子』（指愷他命）」，陳Ｏ呈問：「
    要幾個」，小萍稱：「我不知道，我們先洗1 支那個，那個
    配方的」，陳Ｏ呈稱：「好，我等一下拿回去給你」等情。
  於94年5 月2 時40分28秒許，陳Ｏ呈撥打簡Ｏ台所使用之00
    00000000號行動電話，向簡Ｏ台表示：我這邊的一個「阿弟
    」被便衣帶走，於同日2 時43分33秒許，陳Ｏ呈接獲簡Ｏ台
    來電表示，已經請「華哥」去了解清況了，陳Ｏ呈於同日2
    時56分20秒許，又打電話給使用0000000000號之「國偉」表
    示：「『ＯＯ』陳Ｏ呈便衣帶走了」，於同日20時42分23秒
    許，陳Ｏ呈與使用0000000000號行動電話之小賴通話時，陳
    ＯＯ亦表示：「昨天我一個下線被抓」，小賴問：「誰？」
    ，陳Ｏ呈稱：「『ＯＯ』（指陳Ｏ宏）」等情。
  於94年5 月6 日17時45分5 秒許，陳Ｏ呈撥打電話給使用00
    00000000號行動電話之陳○○，陳Ｏ呈問：「『小萍』打給
    『小孔雀』（指曾○○）？」，陳○○稱：「對」，陳Ｏ呈
    問：「怎麼了？」，陳○○稱：「沒有，要找他，找他算帳
    啊，錢都還沒回」，陳Ｏ呈稱：「對啊」，陳Ｏ呈稱：「然
    後我就說，那今天晚上到的時候，我們在把錢拿給他」等語
    。
  於94年5 月6 日17時51分54秒許，陳Ｏ呈打電話給小萍，陳
    ＯＯ稱：「那個『毅瑋』他們打電話，然後要跟你回帳」，
    小萍稱：「什麼？」，陳Ｏ呈稱：「他們說要跟你回帳啦」
    ，小萍稱：「誰？現在？」，陳Ｏ呈稱：「沒有啦！我說晚
    一點再回就好了」，陳Ｏ呈稱：「他們說晚一點再回就好了
    ，他們說找不到你人啦！」，小萍稱：「找不到我人」，陳
    ＯＯ稱：「對啊，他們沒有人知道你電話好不好？」，小萍
    稱：「喔！是喔，好，那我我晚點在去找他們」等語。
  又陳Ｏ呈先後於94年5 月6 日23時26分50秒許、同日23時27
    分零2 秒許、同日23時28分48秒許、同日23時29分零9 秒許
    、同日23時29分36秒許陸續發送簡訊：「今天可能會臨檢，
    要注意一點我電話通知」給陳○○、曾○○、小萍、黃○○
    。
  於94年5 月7 日5 時42分零8 秒許，陳Ｏ呈撥打電話黃○○
    問：「那你『東西』那邊弄得怎樣？」，黃○○稱：「現在
    要結帳嗎？」，陳Ｏ呈稱：「對啊」等語，依照上開譯文內
    容互核以觀，亦堪認定阿修、陳○○、曾○○、黃○○、陳
    冠宏及小萍確為陳Ｏ呈販賣毒品搖頭丸、愷他命之對象，且
    陳○○等人為陳Ｏ呈之下線。
  按共同正犯之意思聯絡原不以數人間直接發生者為限，即有
    間接之聯絡者，亦包括在內。被告簡Ｏ台雖無直接提供毒品
    搖頭丸、K 他命予少年黃○○、陳○○、曾○○等，與少年
    黃○○、陳○○、曾○○就販賣搖頭丸、K 他命亦無犯意之
    聯絡，然被告簡Ｏ台提供毒品搖頭丸、K 他命予陳Ｏ呈販賣
    ，陳Ｏ呈復將毒品搖頭丸、K 他命提供予少年黃○○、陳○
    ○、曾○○等在該舞廳販賣後，再回帳予陳Ｏ呈，陳Ｏ呈復
    回帳予被告簡Ｏ台，揆諸前揭說明，足認被告簡Ｏ台、少年
    黃○○、陳○○、曾○○等人就販賣毒品搖頭丸、K 他命間
    ，具有犯意聯絡及行為分擔，應論以共同正犯。
  9.復依陳Ｏ呈與使用0000000000號行動電話者間之監聽錄音譯
    文觀之，陳Ｏ呈於94年3 月3 日23時51分59秒許，接獲使用
    0000000000號行動電話者（下稱B）來 電，B 稱：「現在做
    好不好？」陳Ｏ呈稱：「慢慢有起色了啦」，B 問：「一支
    抽一百？」，陳Ｏ呈反問：「一支抽一百？」B 稱：「嗯」
    ，陳Ｏ呈稱：「太多了啦！」B 稱：「那要抽多少？」，陳
    Ｏ呈稱：「現在價錢都掉下來了」，B 稱：「是喔！」，陳
    Ｏ呈稱：「我現在就是要跟別組拼價」等語；及使用000000
    0000號行動電話之不詳真實姓名年籍綽號「庸志」之人，於
    94年3 月12日5 時零8 分零6 秒許，打電話至陳Ｏ呈所使用
    之0000000000號行動電話，表示其現在開車回「ＯＯ」，請
    陳Ｏ呈拿5 件「衣服」（指搖頭丸）在樓下交給其，接聽電
    話之人將電話」，陳Ｏ呈接聽後，表示：「你等一下（換他
    人接聽，下稱（某甲），哪位？」庸志稱：「我『庸志』啦
    」，甲稱：「嗯！什麼事？」，庸志稱：「我要拿那個，拿
    『丸子』」，甲稱：「你要拿什麼？」，庸志稱：「那個什
    麼」，甲稱：「『黃三菱』」，庸志稱：「『黃三菱』好了
    」，甲稱：「你人在哪裡？」．庸志稱：「我在樓下」，甲
    稱：「能不能上來4 樓？」，庸志稱：「上去喔？」，甲稱
    ：「嗯！大概幾件」庸志稱：「5 件，我只拿5 件」，甲稱
    ：「5 件喔，5 件4 佰嗎？」，庸志稱：「啊！」，甲稱：
    「他一件放你多少？」，庸志稱：「他一件喔！他一件出25
    吧！還是3 吧！」，甲稱：「那我」，庸志稱：「27,27 」
    ，甲稱：「你跟『韋哥』談一下好了，因為這價錢我沒辦法
    出」，庸志稱：「啊你那，你是沒『衣服』是不是？」，陳
    ＯＯ接聽稱：「安怎？你要幾件？」，庸志稱：「幹伊娘，
    伊講那個價錢，伊沒辦法出，伊是安怎？」，陳Ｏ呈稱：「
    廢話，伊我下線ㄝ」，庸志稱：「幹伊娘，伊你下線ㄝ，你
    稍等一下」，（換他人接聽）甲稱：「『小韋』喔！」，陳
    ＯＯ稱：「你跟『庸志』講，我剛剛在『ㄎㄧㄤ』咧」，庸
    志將電話交給不詳之他人接聽，該他人稱：「嗯！『小韋』
    怎樣，你可以拿5 件嗎？」，陳Ｏ呈稱：「5 件，然後幾支
    ？」，該他人稱：「沒有，沒有要『褲子』，『衣服』而已
    」，並問「我上去跟你拿，還是你要下來？」，陳Ｏ呈稱：
    「你上來跟我拿」，B 稱：「好，OK」，足認被告簡Ｏ台提
    供陳Ｏ呈毒品販賣予他人，確有從中賺取價差。
  10.而94年1 月27日查扣之如附表A 編號1 、2 之紅色圓形藥錠
    、綠色圓形藥錠，及白色粉末，經送請內政部警政署刑事警
    察局鑑定結果，其中如附表A 編號1 所示之綠色圓形藥錠18
    顆，總淨重5.04公克，驗餘總淨重4.51公克，檢出含有第二
    級毒品MDMA成分；如附表A 編號2 所示之綠色圓形藥錠45顆
    ，總淨重13.10 公克，驗餘總淨重11.96 公克，亦檢出含有
    第二級毒品MDMA成分；扣案之白色粉末，淨重0.48公克，驗
    餘淨重0.42公克，檢出第三級毒品愷他命成分，有內政部刑
    事警察局94年4 月12日刑鑑字第0940019237號鑑驗通知書1
    件在卷可稽，並有陳Ｏ呈所有供其販賣第二級毒品所用上開
    毒品之外包裝、小帳冊1 本等物扣案可稽。
  11.綜上所述，可認被告簡Ｏ台自94年1 月初上旬送日起至同年
    5 月28日止，提供陳Ｏ呈含第二級毒品MDMA成分之搖頭丸及
    第三級毒品愷他命後，再由陳Ｏ呈提供予少年黃○○、陳○
    ○、曾○○於ＯＯＯＯ等地販賣搖頭丸及愷他命予不特定人
    之行為。
  (三)至於被告簡Ｏ台於上述MDMA、愷他命、一粒眠等毒品販賣過
    程中有無圖利一節，以被告簡Ｏ台分別提供毒品予陳Ｏ銘、
    陳Ｏ呈販賣等節，業如前述，而販毒之刑責極重，亦為被告
    簡Ｏ台所知悉，其自不可能單純為了在ＯＯＯＯ舞廳推展包
    廂之業績，而無償提供毒品予陳Ｏ銘、陳Ｏ呈，且被告自「
    建文」男子處取得毒品，並依約定將其販入毒品之價款匯款
    予「建文」之男子，業如前述，倘被告並未販賣搖頭丸、K
    他命、一粒眠以營利之意圖，何以要陳Ｏ銘等將販賣毒品之
    所得迅速回帳，以利其匯款予「建文」之男子，甚且被告與
    「建文」男子之通聯監聽譯文內記載，「建文」表示「‧‧
    ‧簡總你還需要嗎？你手上還有嗎？」，被告簡Ｏ台則回以
    ：「還有啦，出的速度太慢啊，我都幹得要死，操他媽的。
    」等語，益見被告簡Ｏ台具有營利之意圖。被告辯稱購入之
    毒品係供己施用，並非意在販賣云云，無非卸責之詞，不足
    採信。被告雖另辯稱：其只有同價轉讓Ｋ他命予陳Ｏ呈、陳
    Ｏ銘，然依前揭說明，被告既以營利之意圖而販入毒品，不
    問其販賣時有無賺取差價，仍屬販賣毒品既遂。是本件事證
    明確，被告犯行堪以認定。
  (四)綜上所述，被告簡Ｏ台確有分別與陳Ｏ銘、陳Ｏ呈等人共同
    販賣上述毒品之犯行，被告上開所辯，顯係事後委責之詞，
    不足採信，本件事證明確，被告販賣毒品已堪認定，應依法
    論科。
二、論罪科刑部分：
  (一)按MDMA係毒品危害防制條例所規定之第二級毒品，愷他命則
    係同條例所規定之第三級毒品，安定、硝西泮則係同條例所
    規定之第四級毒品，是核被告所為，分別係犯毒品危害防制
    條例第四條第二項之販賣第二級毒品罪、同條第三項之販賣
    三級毒品罪、同條第四項之販賣第四級毒品罪。被告自販入
    上述毒品後，其後繼續性之持有，屬於行為之繼續，其販賣
    毒品前後之持有毒品行為，即應為販賣之高度行為所吸收，
    均不另論罪。
  (二)被告簡Ｏ台與另案被告陳Ｏ銘就事實欄一、(一)所示之犯行暨
    被告與另案被告陳Ｏ呈、少年黃○○、陳○○、曾○○等人
    就事實欄一、(二)所示犯行，均有犯意之聯絡及行為之分擔，
    均為共同正犯。
  (三)被告先後多次販賣第二級毒品、第三級毒品及第四級毒品之
    犯行，時間密接，觸犯構成要件相同之罪名，顯係基於概括
    犯意而為，應依連續犯規定論以一罪，並依法僅就法定本刑
    為有期徒刑及罰金部分加重其刑，至法定本刑為無期徒刑部
    分，則依法不得加重。被告以一營利之目的，同時販入第二
    級毒品、第三級毒品及第四級毒品，為想像競合犯，應依刑
    法第55條之規定，及先連續後想像競合法則，從一重之連續
    販賣第二級毒品罪處斷。又本件被告所涉連續販賣第二級毒
    品、第三級毒品及第四級毒品之犯行中，因其中部分行為存
    有一行為同時觸犯上開3 罪名之想像競合犯情形，故應從一
    重之連續販賣第二級毒品罪論斷，公訴意旨認被告所犯上開
    各罪應分論併罰，尚有未洽。又公訴人起訴之事實僅敘及，
    關於被告簡Ｏ台與陳Ｏ呈販賣毒品之事實，逾該部分之其餘
    被告與陳Ｏ銘販賣第二、三、四級MDMA、愷他命、一粒眠等
    毒品之犯行，因與公訴人起訴被告販賣第二、三級毒品MDMA
    、愷他命之事實具有連續犯、想像競合之裁判上一罪關係，
    應為起訴效力所及，本院自得一併審理。
  (四)又查被告係49年8 月19日出生，有其年籍載明在卷，其於與
    少年陳○○、黃○○、曾○○共犯下事實欄一、(二)所示犯行
    之期間，而少年陳○○（男，真實姓名詳卷，係77年5 月11
    日出生，）、黃○○（女，真實姓名詳卷，係76年9 月14
    日出生）、曾○○（男，真實姓名詳卷，係77年6 月13日出
    生），亦有其年籍載明在卷，其於上開期間為未滿18歲之人
    ，被告與年滿14歲以上未滿18歲之少年陳○○、黃○○、曾
    ○○等人共同犯上開販賣第二、三級毒品罪，除販賣第二級
    毒品法定本刑無期徒刑不得加重外，其餘部分應依兒童及少
    年福利法第70條第1 項前段規定，遞加重其刑。
  (五)爰審酌被告貪圖販賣毒品之利益，分別連續在「ＯＯＯＯPU
    B 」舞廳青少年大量聚集之處所販賣含第二級毒品、第三級
    毒品、第四級毒品成分之毒品予他人，對社會治安及民眾身
    體健康影響甚鉅，且陳Ｏ銘、陳Ｏ呈先後為警查獲，扣得之
    毒品種類包含第二級毒品MDMA、第三級毒品愷他命及第四級
    毒品安定、硝西泮數種，且其數量甚鉅，提供毒品危害青少
    年，惡性非輕、被告於本件犯罪中居於主導之地位，所生危
    害非輕，與其犯罪之動機、手段、生活狀況、智識程度暨犯
    罪態度等一切情狀，量處如主文所示之刑。
三、沒收部分：
  (一)被告簡Ｏ台與陳Ｏ銘共同販賣毒品部分：
  1.扣案如附表三編號1 、2 所示含第二級毒品MDMA、第三級毒
    品愷他命暨第四級毒品安定之綠色圓形藥錠（驗餘總淨重29
    .34 公克）、含第二級毒品MDMA之淺綠色圓形藥錠（驗餘總
    淨重0.09公克）等毒品，均為違禁物，且均為毒品危害防制
    條例第2 條第1 項第2 款所規定之第二級毒品，不問屬於犯
    人與否，均應依同條例第18條第1 項前段規定宣告沒收銷燬
    之。
  2.次按93年1 月9 日修正施行之毒品危害防制條例第18條第1
    項中段增列查獲之第三、四級毒品及製造或施用毒品之器具
    ，無正當理由擅自持有者，均予沒入銷燬之規定，而同條例
    第19條則未修正；且修正後毒品危害防制條例第11條之1 規
    定，第三級毒品、第四級毒品若有正當理由得以持有，故第
    三級毒品非屬絕對禁止持有之違禁物，同條例就無正當理由
    而擅自持有第三級毒品者，並無科處刑罰之規定，依同條例
    第18條第1 項中段規定，無正當理由而擅自持有第三級毒品
    、第四級毒品，該查獲之第三級毒品、第四級毒品，由查獲
    之機關依法為沒入銷燬之，而非由法院宣告沒收銷毀之。故
    本件扣案如附表二編號1 、2 所示之含第三級毒品愷他命成
    分之白色粉末（驗餘總淨重23.41 公克）及如附表二編號8
    、9 所示含第四級毒品成分之淺紅色藥錠（驗餘總淨重100.
    05公克），依上開說明，已不得依修正後毒品危害防制條例
    第18條第1 項之規定宣告沒收銷燬之，惟既係被告簡Ｏ台與
    共犯陳Ｏ銘販賣第三級毒品及販賣第四級毒品犯罪所用之物
    ，自應依毒品危害防制條例第19條第1 項前段宣告沒收之。
  3.如附表一所示毒品之外包裝（如附表二編號16所示）係共犯
    陳Ｏ銘所有供販賣第二級毒品MDMA、第三級毒品愷命、第四
    級毒品安定所用之物；如附表編號1 至7 、編號8 及9 所示
    物品之外包裝（如附表編號17）分別係被告簡Ｏ台與共犯陳
    Ｏ銘所有供販賣第三級毒品愷他命，及販賣第四級毒品安定
    、硝西泮所用之物；含咖啡因、乙醯胺酚成分之白色粉末（
    如附表二編號3 所示）、含咖啡因成分之白色粉末（如附表
    二編號4 、5 所示）、含乙醯胺酚成分之白色粉末（如附表
    二編號6 、7 所示），亦均為共犯陳Ｏ銘所有，供其販賣第
    三級毒品愷他命所用之物；扣案之帳冊1 本、磅秤1 台、分
    裝袋30個、大分裝袋52個、小分裝袋100 個、行動電話1 具
    （門號0000000000號）等物，亦均為共犯陳Ｏ銘所有，然因
    共犯陳Ｏ銘否認犯行，故上開扣案物品無從查明究係供被告
    販賣第二級毒品、或販賣第三級毒品抑或販賣第四級毒品所
    用之物，惟上開扣案物既均係供其販賣毒品所用之物，故均
    應依同條例第19條第1 項規定宣告沒收之。
  4.至扣案之白色圓形藥錠4 顆，經送鑑定結果，檢出Dicyclom
    ine （係解痙劑）成分，未檢出第二級毒品甲基安非他命、
    MDMA成分及第三級毒品愷他命成分，亦有上開內政部分刑事
    警察局94年4 月12日刑鑑字第0940019237號鑑定書在卷可稽
    ，並非違禁物，且乏證據證明供前述犯罪之用，爰不為沒收
    之諭知，併此敘明。
  (二)被告簡Ｏ台與陳Ｏ呈等共同販賣毒品部分：
  1.扣案如附表A 編號1 、2 所示含第二級毒品MDMA紅色圓形藥
    錠（驗餘總淨重4.51公克）、綠色圓形藥錠（驗餘總淨重11
    .96 公克）等毒品，均為違禁物，且均為毒品危害防制條例
    第2 條第1 項第2 款所規定之第二級毒品，不問屬於犯人與
    否，均應依同條例第18條第1 項前段規定宣告沒收銷燬之。
  2.本件查獲陳Ｏ呈，扣案之含第三級毒品愷他命成分之白色粉
    末（驗餘總淨重0.42公克），依上開說明，已不得依修正後
    毒品危害防制條例第18條第1 項之規定宣告沒收銷燬之，惟
    既係共犯陳Ｏ呈販賣第三級毒品犯罪所用之物，自應依毒品
    危害防制條例第19條第1 項前段宣告沒收之。
  3.如附表B 編號1 、2 所示編號A 毒品之外包裝、小本帳冊1
    本及如附表B 編號3 所示未扣案之行動電話1 具（門號0000
    000000號），係共犯陳Ｏ呈所有供販賣第二級毒品所用之物
    ，均應依同條例第19條第1 項規定宣告沒收之。
  4.另於94年5 月28日在桃園縣桃園市之少年陳○○、曾○○居
    處扣得之毒品搖頭丸6 顆、愷他命13瓶、疑似愷他命1 大瓶
    、愷他命空瓶50個、電子磅秤1 台，係共犯少年陳○○、曾
    ○○所有，且陳○○、曾○○2 人均供承有施用搖頭丸、愷
    他命犯行（見臺桃園地方法院檢察署94年度偵字第9945號偵
    查卷第24頁、第29頁），且查無證據證明與被告前開犯行有
    關，無從為沒收銷燬或沒收之諭知。
據上論斷，應依刑事訴訟法第299 條第1 項前段，毒品危害防制
條例第4 條第2 項、第3 項、第4 項、第18條第1 項前段、第19
條第1 項，兒童及少年福利法第70條第1 項前段，刑法第11條、
第28條、第56條、第55條，判決如主文。
本案經檢察官廖先志到庭執行職務。
中    華    民    國    95    年    5     月    2     日
                  刑事第十二庭審判長法  官  游紅桃
                                    法  官  王美玲
                                    法  官  黃永定
以上正本證明與原本無異。
如不服本判決，應於送達後10日內，向本院提出上訴狀。
                                    書記官  施春祝
中    華    民    國    95    年    5     月    2     日
附本案論罪科刑法條全文
毒品危害防制條例第4條：
製造、運輸、販賣第一級毒品者，處死刑或無期徒刑；處無期徒
刑者，得併科新臺幣1千萬元以下罰金。
製造、運輸、販賣第二級毒品者，處無期徒刑或7年以上有期徒
刑，得併科新臺幣7百萬元以下罰金。
製造、運輸、販賣第三級毒品者，處5年以上有期徒刑，得併科
新臺幣5百萬元以下罰金。
製造、運輸、販賣第四級毒品者，處3年以上10年以下有期徒刑
，得併科新臺幣3百萬元以下罰金。
製造、運輸、販賣專供製造或施用毒品之器具者，處1年以上7
年以下有期徒刑，得併科新臺幣1百萬元以下罰金。
前五項之未遂犯罰之。
┌────────────────────────────────┐
│附表A：                                                         │
├─┬──┬──┬──────────────────┬─────┤
│編│扣押│數  │    鑑      驗       結        果   │          │
│  │物品│    ├────────────┬─────┤沒收之依據│
│號│名稱│量  │    重     量           │成     分 │          │
├─┼──┼──┼────────────┼─────┼─────┤
│1 │紅色│18顆│驗前總毛重5.27公克，總淨│檢出第二級│毒品危害防│
│  │圓形│    │重5.04公克，共取0.53公克│毒品MDMA成│制條例第18│
│  │藥錠│    │鑑驗用罄，總餘4.51公克。│分。      │條第1項前 │
│  │    │    │                        │          │段。      │
├─┼──┼──┼────────────┼─────┼─────┤
│2 │綠色│45顆│驗前總毛重13.10公克，總 │同上。    │同上。    │
│  │圓形│    │淨重12.52公克，共取0.56 │          │          │
│  │藥錠│    │公.96公克鑑驗用罄，總餘1│          │          │
│  │    │    │1.96公克。              │          │          │
└─┴──┴──┴────────────┴─────┴─────┘
┌────────────────────────────────┐
│附表B：                                                         │
├─┬──────────────┬────────┬──────┤
│編│沒收物品名稱及數量          │沒收之依據      │備註        │
│號│                            │                │            │
├─┼──────────────┼────────┼──────┤
│1 │附表A所示毒品之外包裝（分別 │毒品危害防制條例│            │
│  │重0.68公克、0.58公克）。    │第19條第1項     │            │
│  │                            │                │            │
├─┼──────────────┼────────┼──────┤
│2 │小本帳冊1本                 │同上            │已扣案      │
├─┼──────────────┼────────┼──────┤
│3 │門號0000000000號行動電話1具 │同上            │已扣案      │
└─┴──────────────┴────────┴──────┘


司法院資訊處製作；財團法人民間司法改革基金會備份。
